# 有限合伙基金公司投资收益分配

提问人：gaisidejin 时间：2019-11-29 06:30:21
一家有限合伙基金公司 A，合伙协议约定 “按照投资项目核算，每一项目单独计算相关收益”，目前有一项目盈利分回了投资收益，A 账面做了投资收益处理，现在想把这部分分红给 LP，但公司账面未分配利润为负。请问这种情况下可以分红么？若是可以，怎么做会计分录？求助求助

回答人：chenyiwei
合伙企业由于本身对外承担的是无限责任，而且实务中很多合伙企业在合伙协议中就明确禁止对外举债（合伙人出资在很多情况下在会计上确认为负债，但在法律上不是合伙企业的对外债务），故没有一般公司制企业的弥补亏损概念，在整体未分配利润为负数的情况下，仍可按合伙协议约定向各合伙人进行分配。会计分录与一般情况下的利润分配相同。